臺灣高雄地方法院刑事判決　　　　　　　　　　　　　九十一年度易字第三八三號
　　公　訴　人　臺灣高雄地方法院檢察署檢察官
　　被　　　告　甲○○
右列被告因違反毒品危害防制條例案件，經檢察官提起公訴（九十年度毒偵字第五七
三四號），本院判決如左：
    主  文
甲○○施用第二級毒品，累犯，處有期徒刑伍月，如易科罰金，以佰元折算壹日。
    事  實
一、甲○○曾於民國八十八年間因違反毒品危害防制條例案件，經本院判處有期徒刑
    六月確定，並於八十九年一月七日執行完畢，前於八十七年間因施用毒品案件，
    經本院於八十七年九月二日以八十七年度毒聲字第二一九四號裁定送觀察、勒戒
    後，認無繼續施用毒品之傾向，由臺灣高雄地方法院檢察署檢察官於八十七年九
    月六日以八十七年度偵字第二○五四三號為不起訴處分確定。復於八十七年十一
    月間因施用毒品案件，經本院於八十七年十一月七日以八十七年度毒聲字第三四
    二七號裁定送觀察、勒戒後，認有繼續施用毒品傾向，再由本院於八十七年十二
    月十六日以八十七年度毒聲字第四四八九號裁定令入戒治處所施以強制戒治一年
    ，並判處有期徒刑六月確定，復於九十年四月間因施用毒品案件，經本院於九十
    年四月二日以九十年度毒聲字第二○三○號裁定送戒治處所施以強制戒治，而於
    強制戒治屆滿三月後經評定成效合格無繼續戒治必要，經本院於九十年八月二十
    一日以九十年度毒聲字第五一六六號裁定停止戒治，其餘期間付保護管束，並經
    本院判處有期徒刑八月確定。詎甲○○不知悛悔，於保護管束期間內之九十年十
    一月十二日回溯四十八小時內之某時，在其高雄縣大寮鄉○○村○○○路十九巷
    八之五號住處，以將安非他命晶體置於鋁箔紙上，下端以火燒烤，使安非他命晶
    體汽化，產生白煙予以吸用之方式，施用第二級毒品安非他命一次。嗣於九十年
    十一月十二日，經台灣高雄地方法院檢察署觀護人依法對其定期採尿送驗結果，
    發現其尿液中呈有甲基安非他命陽性反應，而查獲上情，經本院於九十年十二月
    二十一日以九十年度毒聲字第七六六九號裁定撤銷停止戒治，並令入戒治處所施
    以強制戒治迄今。
二、案經台灣高雄地方法院檢察署觀護人告發臺灣高雄地方法院檢察署檢察官偵查起
    訴。
    理  由
一、右揭犯罪事實業據被告甲○○於本院審理中坦承不諱，又被告於九十年十一月十
    二日至台灣高雄地方法院檢察署觀護人處定期驗尿時，親自採集之尿液，驗出甲
    基安非他命陽性反應，有該署受保護管束人（被告）尿液檢驗監管紀錄表及台灣
    檢驗科技股份有限公司九十年十一月二十三日編號ＫＨ二○○一Ｂ000000
    0號濫用藥物尿液檢驗報告一紙附卷可稽，被告自白核與事實相符，自可採為認
    定事實之依據，其施用第二級毒品之犯行，堪以認定。又被告前於八十七年間因
    施用毒品案件，經本院於八十七年九月二日以八十七年度毒聲字第二一九四號裁
    定送觀察、勒戒後，認無繼續施用毒品之傾向，由臺灣高雄地方法院檢察署檢察
    官於八十七年九月六日以八十七年度偵字第二○五四三號為不起訴處分確定（一
    犯），復於八十七年十一月間因施用毒品案件，經本院於八十七年十一月七日以
    八十七年度毒聲字第三四二七號裁定送觀察、勒戒後，認有繼續施用毒品傾向，
    再由本院於八十七年十二月十六日以八十七年度毒聲字第四四八九號裁定令入戒
    治處所施以強制戒治一年，並判處有期徒刑六月確定（二犯），再於九十年四月
    間因施用毒品案件，經本院於九十年四月二日以九十年度毒聲字第二○三○號裁
    定送戒治處所施以強制戒治，而於強制戒治屆滿三月後經評定成效合格無繼續戒
    治必要，並經本院於九十年八月二十一日以九十年度毒聲字第五一六六號裁定停
    止戒治，其餘期間付保護管束，並經本院判處有期徒刑八月確定（三犯）等事實
    ，有上開判決書、本院被告院內索引卡紀錄表、臺灣高等地方被告全國前案紀錄
    表及臺灣高雄地方法院檢察署刑案資料查註紀錄表各一份在卷可稽。被告於前開
    保護管束期間再犯本件施用第二級毒品犯行，事證明確，應依法予以論罪科刑。
二、查安非他命係毒品危害防制條例第二條第二項第二款所稱之第二級毒品，不得持
    有、施用。次按犯毒品危害防制條例第十條施用第一級、第二級毒品之罪者，檢
    察官應先將被告送勒戒處所觀察、勒戒，經觀察、勒戒後，認無繼續施用毒品傾
    向者，應由檢察官為不起訴處分。依此為不起訴處分後，五年內再犯第十條之罪
    ，經觀察、勒戒後，認有繼續施用毒品之傾向或三犯以上者，則不適用前開不起
    訴處分之規定，而應依一般刑事訴訟程序處理；此觀諸毒品危害防制條例第二十
    條第一項、第二項前段、第三項前段規定自明。又於停止戒治交付保護管束期間
    ，再度施用毒品，並非阻卻犯罪之事由，法院仍應為實體判決，始為適法，亦有
    最高法法八十九年度台非字第九０號判決可資參考。被告前既已因施用毒品案件
    ，二次經送勒戒處所觀察、勒戒後，第一次認無繼續施用毒品傾向，而為不起訴
    處分，第二次認有繼續施用毒品傾向，經檢察官起訴，復經本院判處徒刑確定後
    ，再犯施用毒品犯行，經本院裁定送戒治處所施以強制戒治，並判處徒刑，而於
    強制戒治屆滿三月後經評定成效合格無繼續戒治必要，經本院裁定停止戒治交付
    保護管束期間，再犯本件施用第二級毒品犯行，核屬前揭規定所稱之「三犯」以
    上，依上開規定，應依一般刑事訴訟程序予以起訴論罪科刑，故核被告所為，係
    犯毒品危害防制條例第十條第二項之施用第二級毒品罪。至被告非法持有安非他
    命後進而施用，其持有之低度行為應被施用之高度行為所吸收，不另論其非法第
    二級毒品安非他命罪。末查被告曾於八十八年間因違反毒品危害防制條例案件，
    經本院判處有期徒刑六月確定，並於八十九年一月七日執行完畢之事實，有臺灣
    高等法院被告全國前案紀錄表一份在卷可稽，其於五年以內再犯本件有期徒刑以
    上之罪，為累犯，依刑法第四十七條規定加重其刑。爰審酌被告前因施用毒品案
    件，二次送勒戒、觀察後，先後經檢察官為不起訴處分及本院判處徒刑確定後，
    仍未能戒絕毒品，復重蹈前行，再度吸食毒品，顯見其毫無悔改戒毒之意，惟念
    其施用毒品乃自戕一己之身體健康，尚未害及他人，暨犯後已坦承犯行，態度良
    好等一切情狀，量處如主文所示之刑，併諭知易科罰金之折算標準。
據上論斷，應依刑事訴訟法第二百九十九條第一項前段，毒品危害防制條例第十條第
第二項、第二十條第三項，刑法第十一條前段、第四十七條、第四十一條第一項，判
決如主文。
本案經檢察官朱秋菊到庭執行職務。
中      華      民      國      九十一      年    五    月    二十七    日
                                  臺灣高雄地方法院刑事庭
                                      法  官    涂裕洪
右正本證明與原本無異。
如不服本判決，應於判決送達後十日內，向本院提出上訴狀。
                                      書記官    賴佳慧
中    華    民    國      九十一      年      五      月  二十九    日
附錄本判決論罪法條：
毒品危害防制條例第十條第二項：
  施用第二級毒品者，處三年以下有期徒刑。
